臺灣屏東地方法院刑事判決　　　　　　　　　　　　九十二年度簡上字第一八三號
　　上　訴　人　甲○○
　　即　被　告
右上訴人因重利案件，不服本院九十二年度簡字第六二二號中華民國九十二年十一月
二十七日刑事簡易判決（九十二年度偵字第四九四號），提起上訴，本院判決如左：
    主      文
上訴駁回。
    事實及理由
一、被告即上訴人甲○○之犯罪事實，如原審本院刑事簡易判決書所載（如附件）。
    上訴人則以其確曾借款予告訴人乙○○二次共新台幣（下同）一百六十萬元，但
    每月利息僅為三分，而非原審認定之五分息，並非重利，並提出告訴人立據積欠
    利息之字條一紙為證，提起上訴請求撤銷原判決改判無罪云云。
二、經查前揭告訴人向被告二次借款，第一次一百萬元匯款予告訴人後，被告即扣除
    二個月利息十萬元及五萬元代書介紹費，第二次六十萬元，亦係先扣二個月利息
    六萬元等節，迭據告訴人指述在案，參諸被告即上訴人曾於檢察官偵查時自承於
    匯款一百萬元予告訴人後，有再向告訴人提十五萬元，而那是要給被告之利息錢
    等語以觀（見附偵卷之九十二年一月二十四日被告訊問筆錄），被告乘告訴人急
    需用款之際，連續二次貸予告訴人款項並先扣二月利息十萬元、六萬元分別與本
    金核算利率結果，被告每月向告訴人所收取者，顯係與原本顯不相當之月息五分
    重利，被告即上訴人所辯每月利息僅三分云云，已為虛妄之詞，無足取信。
三、次按被告雖於本院審理中復提出無立據日期，其內載告訴人向被告借款一百六十
    萬元，積欠六月份利息四萬八千元，約定八十八年六月十五日以前付清等字樣之
    字據一紙以資証明月息僅為三分等。惟查前述四萬八千元並非本金一百六十萬元
    六月份全部之利息，而係告訴人所欠當年六月未償之部分利息等節，業據乙○○
    於本院審理中結證在卷，衡諸被告自陳於告訴人借款前與之素不相識，然其在偵
    查中於檢察官詢及向乙○○收多少利息時？被告竟答以沒約定，也都還沒拿等語
    （見九十二年三月六日訊問筆錄），今復竟提出告訴人於八十八年五月間，向被
    告第二次借款六十萬元後，於次月即有積欠利息四萬八千元之字據存在，顯見被
    告就借款利息部分所述前後不一，自無法僅以該字據即可資為被告有利之認定，
    應以乙○○所證前述四萬八千元係積欠之未償利息等詞可採，被告所辯，難以採
    信。
四、此外復有如本院刑事簡易判決書所載之證據及理由可資佐參，被告否認犯罪，顯
    為卸責之詞，是核被告所為，係連續犯刑法第三百四十四條之罪，原審斟酌被告
    素行、犯罪之動機、目的、收取重利擾亂金融秩序、造成之損害及否認犯行之犯
    後態度等一切情狀，量處被告即上訴人有期徒刑三月，並諭知如易科罰金之折算
    標準，認事用法均無不當，量刑亦稱妥適，上訴意旨猶執詞否認犯罪，請求撤銷
    原判決，自無理由，應予駁回。至原審刑事簡易判決所引法條欄雖未引刑法第五
    十六條連續犯之規定，然於主文及理由欄第三項均已論及，自與判決本旨不生影
    響，附此述明。
據上論斷，應依刑事訴訟第四百五十五條之一第三項、第三百六十八條，判決如主文
。
中      華      民      國      九十三      年    六    月    二十三    日
                                      臺灣屏東地方法院刑事第一庭
                                          審判長法  官  潘正屏
    法  官  包梅真
                                                法  官  林世民
右正本證明與原本無異。
不得上訴
                                                書記官  盧建新
中      華      民     國      九十三     年    六    月    二十三    日
